【裁判字號】    94,訴,2542
【裁判日期】    950630
【裁判案由】    搶奪
【裁判全文】
臺灣桃園地方法院刑事判決              94年度訴字第2542號
公  訴  人  臺灣桃園地方法院檢察署檢察官
被      告  丁○○
上列被告因搶奪案件，經檢察官提起公訴（九十四年度偵字第二
○一四四號）及移送併案（九十五年度偵字第八九六六號）審理
，被告於本院準備程序時，就被訴事實為有罪陳述，經本院告知
簡式審判程序之旨，並聽取檢察官及當事人意見後，本院合議庭
裁定由受命法官獨任進行簡式審判程序，本院判決如下︰
    主  文
丁○○連續意圖為自己不法之所有，而搶奪他人之動產，累犯，
處有期徒刑壹年陸月。
    事  實
一、丁○○於民國八十九年間，因違反懲治盜匪條例案件，經本
    院於九十年六月八日以八十九年度訴字第一六二九號判決判
    處有期徒刑八月確定，又因違反毒品防制條例案件，經本院
    於九十年二月二十七日以八十九年度易字第二八二五號判決
    判處有期徒刑八月，嗣經臺灣高等法院於九十年五月二十九
    日以九十年度上易字第一五○八號判決駁回上訴確定，上開
    二罪合併定應執行有期徒刑一年二月，復又於九十年間因違
    反毒品危害防制條例案件，經本院於九十一年二月八日以九
    十年度易字第二八九八號判決判處有期徒刑八月確定，上開
    數罪接續執行，於九十二年六月十三日假釋出監，嗣於九十
    三年二月二十六日保護管束期滿，未被撤銷假釋，視為執行
    完畢。
二、詎其不知悔改，為求供行搶犯行所用之交通工具，乃於九十
    四年九月四日清晨五時許，行經桃園縣平鎮市○○路一八八
    巷十七弄五號前時，見該處停放葛忠勇所有，車牌號碼為Ｉ
    ＶＥ－四五八號之重型機車一臺，竟萌生為自己不法所有之
    意圖，以自備鑰匙發動該車電門方式竊取之，得手後於即供
    其同時搶奪丙○○之財物（詳如後述）及嗣後之日常代步使
    用。
三、丁○○另竟基於意圖為自己不法所有之概括犯意，自九十四
    年七月三日起至同年九月四日止，連續於附表所示之時間、
    地點，以附表所示之方式，搶奪如附表所示之被害人之財物
    ，得手後旋逃離現場。丁○○除將所得現金花用殆盡外，並
    將搶奪所得如附表所示之行動電話，轉賣予位於桃園縣平鎮
    市○○路三十一號「尋易民營通訊局」不知情之負責人郭聰
    龍，以換取現金，其餘物品則隨意棄置於桃園縣不詳地點。
    嗣經被害人乙○○遭搶後報警，警方調閱乙○○遭搶之國際
    牌Ｘ６６型序號為000000000000000號手機
    之通聯紀錄，查知盧欣怡有使用該具行動電話，經通知盧欣
    怡到案說明後，循線查獲係丁○○將前開所搶得之手機賣予
    「尋易民營通訊局」負責人郭聰龍，而逐一清查比對丁○○
    所賣的手機序號始查悉上情。
三、案經桃園縣政府警察局中壢分局報請臺灣桃園地方法院檢察
    署檢察官偵查起訴及桃園縣政府警察局中壢分局報告臺灣桃
    園地方法院檢察署檢察官移送併案審理。
    理  由
一、搶奪部分：
  (一)訊據被告丁○○其有於附表所示時間、地點連續搶奪之犯行
    ，於警詢、檢察官偵訊及本院審理時均自白不諱，核與證人
    即被害人乙○○、傅士苓、戊○○、甲○○等人於警詢、丙○○於警詢、檢察官偵訊中指述渠等遭搶之情節相符，並有
    贓物認領保管單一紙在卷可資佐證，而被告持其搶得之手機
    至「尋易民營電訊局」變賣，而為警循線查獲之經過，亦據
    證人盧欣怡、郭聰龍於警詢中陳述詳盡，並有郭聰隆指認被
    告丁○○口卡片、中古行動電話買賣契約暨切結書共二紙、
    手機序號為000000000000000號通聯調閱查
    詢單一份附卷可稽。
  (二)竊盜部分：
    被告有於事欄二所載時間、地點，竊取葛忠勇重型機車乙節
    ，亦據被告於警詢、檢察官訊問時及本院審理時坦承不諱，
    核與被害人葛忠勇於警詢中所述相符，且被告確騎乘該車於
    附表編號五所示之時間、地點搶奪如附表所示之被害人丙○○財物一節，亦經證人丙○○於警詢證述甚詳，此外，並有
    贓物認領保管單一紙、車輛竊盜、車牌失竊資料個別查詢報
    表─查詢車輛認可資料一紙附卷可稽。綜上，足認被告自白
    與事實相符，應可採為本案論罪科刑之基礎。
二、綜上所述，本件事證明確，被告前開搶奪及竊盜犯行均已經
    證明，應依法論科。
三、核被告就如事欄二部分係犯刑法第三百二十條第一項之竊盜
    罪，而就如附表所示之搶奪犯行，係犯刑法第三百二十五條
    第一項之搶奪罪。被告先後多次搶奪犯行，時間緊接，所犯
    為構成要件相同之罪名，係基於概括犯意反覆實施，應依刑
    法連續犯之規定，從一重論以連續搶奪一罪，並加重其刑。
    被告所犯上開二罪名間，有方法、目的之牽連犯關係，應從
    一重論以連續搶奪罪。另公訴人雖未就被告於附表一編號一
    、三至五所涉之搶奪及如事欄二所載竊盜犯行提起公訴，惟
    此部分與已起訴並經論罪科刑之搶奪犯行，分別具有連續犯
    、牽連犯之裁判上一罪關係，應為起訴效力所及，基於審判
    不可分原則，本院自得併予審理，附此敘明。末查，被告前
    曾因違反懲治盜匪條例案件，經本院於九十年六月八日以八
    十九年度訴字第一六二九號判決判處有期徒刑八月確定，又
    因違反毒品防制條例案件，經本院於九十年二月二十七日以
    八十九年度易字第二八二五號判決判處有期徒刑八月，嗣經
    臺灣高等法院於九十年五月二十九日以九十年度上易字第一
    五○八號判決駁回上訴確定，上開二罪合併定應執行有期徒
    刑一年二月，復又於九十年間因違反毒品危害防制條例，經
    本院於九十一年二月八日以九十年度易字第二八九八號判決
    判處有期徒刑八月確定，上開數罪接續執行，於九十二年六
    月十三日假釋出監，嗣於九十三年二月二十六日保護管束期
    滿，未被撤銷假釋，視為執行完畢等情，有臺灣高等法院被
    告前案紀錄表一份在卷足憑，其於有期徒刑執行完畢後五年
    內再犯有期徒刑以上之本罪為累犯，應依刑法第四十七條規
    定加重其刑。並遞加重之。爰審酌被告丁○○，年輕力壯，
    四肢健全，竟因缺錢花用，不思以正當途徑賺取報酬，反竊
    取他人機車，繼之騎乘機車當街搶奪落單、獨行女子身上之
    財物，目無法紀，此不法暴力手段嚴重侵害他人身心及財產
    安全，嚴重危害社會秩序，所生危害非屬輕微，並斟酌被告
    搶奪之次數、取得財物之價值、事後供述態度及其素行等一
    切情狀，本院認為公訴人所求處之有期徒刑一年六月刑度應
    屬適當，爰量處如主文所示之刑。又被告行竊被害人葛忠勇
    所有之機車鑰匙一支，雖為被告所有，然未扣案，且被告於
    本院審理時明確陳稱該鑰匙已遺失，爰不予宣告沒收，附此
    序明。
據上論斷，應依刑事訴訟法第二百七十三條之第一項、第二百九
十九條第一項前段，刑法第五十六條、第三百二十五條第一項、
第三百二十條第一項、第五十五條、第四十七條，罰金罰鍰提高
標準條例第一條前段，判決如主文。
本案經廖先志到庭執行職務。
中    華    民    國    95    年    6     月    30    日
             臺灣桃園地方法院刑事第十庭
                法  官   柯姿佐
以上正本證明與原本無異。
如不服本判決，應於判決送達後10日內向本院提出上訴狀（應附
繕本），上訴於臺灣高等法院。
                書記官   魏里安
中    華    民    國    95    年    7     月    7     日
附錄本案論罪科刑法條：
中華民國刑法第325 條第1 項規定：
意圖為自己或第三人不法之所有，而搶奪他人之動產者，處 6 月
以上 5 年以下有期徒刑。
中華民國刑法第320 條第1 項規定：
意圖為自己或第三人不法之所有，而竊取他人之動產者，為竊盜
罪，處 5 年以下有期徒刑、拘役或 5 百元以下罰金。
附表：
┌──┬─────┬──────┬───┬────────┬───────┬───────┐
│編號│   時間   │   地點     │被害人│    犯罪手法    │ 所搶得之財物 │    備   註   │
├──┼─────┼──────┼───┼────────┼───────┼───────┤
│一  │九十四年七│桃園縣中壢市│戊○○│騎乘車號不詳之機│皮包一只（內置│所搶得之物品，│
│    │月三日下午│新中北路一○│      │車，見戊○○肩背│有現金一千元、│除摩托羅拉牌Ｇ│
│    │三時許    │五巷口      │      │背包獨自行走於巷│印章一枚、鑰匙│ＳＭ式Ｖ一八○│
│    │          │            │      │口，認有機可趁，│二串、摩托羅拉│型，序號為三五│
│    │          │            │      │趁戊○○不及防備│牌ＧＳＭ式Ｖ一│0000000│
│    │          │            │      │之際，伸手拉扯陳│八○型，序號為│八八五二二○號│
│    │          │            │      │怡君背在肩上之皮│0000000│手機一支，以六│
│    │          │            │      │包一只，而得手。│0000000│百元價格賣予不│
│    │          │            │      │                │○號手機一支【│知情之「尋易民│
│    │          │            │      │                │含ＳＩＭ卡一張│營電訊局」負責│
│    │          │            │      │                │，門號為○九一│人郭聰龍，並經│
│    │          │            │      │                │0000000│由郭聰龍賣予姓│
│    │          │            │      │                │號】）        │名年籍均不詳之│
│    │          │            │      │                │              │人外，其餘物品│
│    │          │            │      │                │              │未起獲。      │
├──┼─────┼──────┼───┼────────┼───────┼───────┤
│二  │九十四年八│桃園縣中壢市│乙○○│騎乘向不知情友人│皮包一只（內置│所搶得之物品，│
│    │月一日中午│龍東路二六四│      │所借得之車號不詳│有乙○○所有之│除國際牌Ｘ六六│
│    │十一時二十│巷口時      │      │之機車，見乙○○│身分證一張、健│型，序號為三五│
│    │分許      │            │      │手提皮包獨自行走│保卡、重機車駕│0000000│
│    │          │            │      │於巷口，認有機可│照、交通銀行提│○七九○九七號│
│    │          │            │      │趁，趁乙○○不及│款卡、遠東銀行│手機一支以一千│
│    │          │            │      │防備之際，自林靜│信用卡各一張、│元價格賣予不知│
│    │          │            │      │姿後方伸手拉扯其│現金一千元、國│情之「尋易民營│
│    │          │            │      │提在手上之皮包一│際牌Ｘ六六型，│電訊局」負責人│
│    │          │            │      │只，而得手。    │序號為三五三二│郭聰龍，並經由│
│    │          │            │      │                │0000000│郭聰龍賣予不知│
│    │          │            │      │                │九○九七號手機│情之盧欣怡，其│
│    │          │            │      │                │一支【含ＳＩＭ│餘物品則隨意棄│
│    │          │            │      │                │卡一張，門號為│置於桃園縣不詳│
│    │          │            │      │                │0000000│路段之路旁。  │
│    │          │            │      │                │三八九號】、鑰│              │
│    │          │            │      │                │匙一串）      │              │
├──┼─────┼──────┼───┼────────┼───────┼───────┤
│三  │九十四年八│桃園縣中壢市│甲○○│騎乘向其哥哥陳志│皮包一只（內置│所搶得之物品，│
│    │月一日下午│新興路火車站│      │榮所借得車號不詳│有零錢包一只、│除ＢＥＮＱ牌Ｇ│
│    │四時許    │後站旁      │      │之機車，見甲○○│火車車票一張、│ＳＭ格式Ｓ六六│
│    │          │            │      │手提皮包獨自行走│機車鑰匙一支、│○Ｃ型，序號為│
│    │          │            │      │在路上，認有機可│電動門遙控器一│0000000│
│    │          │            │      │趁，乃自後方拉扯│個、ＢＥＮＱ牌│0000000│
│    │          │            │      │其提在手上的皮包│ＧＳＭ格式Ｓ六│三號手機一支，│
│    │          │            │      │一只，而得手。  │六○Ｃ型，序號│以七百元價格賣│
│    │          │            │      │                │為三五二四九二│予不知情之「尋│
│    │          │            │      │                │0000000│易民營電訊局」│
│    │          │            │      │                │一三號手機一支│負責人郭聰龍，│
│    │          │            │      │                │【含ＳＩＭ卡一│並經由郭聰龍賣│
│    │          │            │      │                │張，門號為○九│予姓名年籍均不│
│    │          │            │      │                │0000000│詳之人外，其餘│
│    │          │            │      │                │四號】）      │物品均隨意棄置│
│    │          │            │      │                │              │於桃園縣某不詳│
│    │          │            │      │                │              │路段旁。      │
├──┼─────┼──────┼───┼────────┼───────┼───────┤
│四  │九十四年八│桃園市○○路│傅士苓│騎乘車號不詳之機│皮包一只（內置│所搶得之物品，│
│    │月八日九時│某不詳號碼之│      │車，見傅士苓手提│有皮夾一個、現│除摩托羅拉牌Ｖ│
│    │十分許    │「全家便利商│      │皮包，獨自在停等│金一千元、提款│二二○型，序號│
│    │          │店」前      │      │紅綠燈，認有機可│卡一張、信用卡│為三五三一○八│
│    │          │            │      │趁，乃自傅士苓後│二張、印章一枚│0000000│
│    │          │            │      │方拉扯其提在手上│、摩托羅拉牌Ｖ│○八號手機一支│
│    │          │            │      │的皮包一只，而得│二二○型，序號│以六百元價格賣│
│    │          │            │      │手。            │為三五三一○八│予不知情之「尋│
│    │          │            │      │                │0000000│易民營電訊局」│
│    │          │            │      │                │○八號手機一支│負責人郭聰龍，│
│    │          │            │      │                │【含ＳＩＭ卡一│並經由郭聰龍賣│
│    │          │            │      │                │張，門號為○九│予姓名年籍均不│
│    │          │            │      │                │0000000│詳之人外，其餘│
│    │          │            │      │                │八號】）      │物品則未起獲。│
├──┼─────┼──────┼───┼────────┼───────┼───────┤
│五  │九十四年九│桃園縣平鎮市│丙○○│騎乘於事實欄二所│皮包一只（內置│所竊得之機車，│
│    │月四日清晨│龍南路一八八│      │載時、地竊得之號│有皮夾一個、台│嗣於九十四年九│
│    │五時許    │巷十七弄五號│      │碼為ＩＶＥ－四五│新銀行、國泰世│月二十二日下午│
│    │          │（移送併辦意│      │八號重刑機車後，│華、中國信託銀│五時許，在桃園│
│    │          │旨書誤載為五│      │見丙○○肩背皮包│行信用卡各一張│縣中壢市○○路│
│    │          │十五號）    │      │獨自行走於巷弄間│、現金二千五百│與龍興路口尋獲│
│    │          │            │      │，認機不可失，乃│元、零錢包一個│，而所搶得之物│
│    │          │            │      │趁丙○○不及防備│、眼鏡一副、Ｎ│品，除ＮＯＫＩ│
│    │          │            │      │之際，自丙○○後│ＯＫＩＡ廠牌二│Ａ廠牌二六○○│
│    │          │            │      │方伸手拉扯其背在│六○○型，序號│型，序號為三五│
│    │          │            │      │肩上之皮包一只，│為三五六二○七│0000000│
│    │          │            │      │而得手。        │0000000│○三七○六○號│
│    │          │            │      │                │六○號手機一支│手機一支以一千│
│    │          │            │      │                │【ＳＩＭ卡一張│元價格賣予不知│
│    │          │            │      │                │，門號為○九二│情之「尋易民營│
│    │          │            │      │                │0000000│電訊局」負責人│
│    │          │            │      │                │號】）        │郭聰龍外，其餘│
│    │          │            │      │                │              │物品則未啟獲  │
└──┴─────┴──────┴───┴────────┴───────┴───────┘


司法院資訊處製作；財團法人民間司法改革基金會備份。
